【裁判字號】    99,抗,234
【裁判日期】    990823
【裁判案由】    假扣押
【裁判全文】
臺灣高等法院高雄分院民事裁定           99年度抗字第234號
抗  告  人  甲○○
相  對  人  良京實業股份有限公司
法定代理人  乙○○
上列當事人間假扣押事件，抗告人對於中華民國99年6月28日臺
灣屏東地方法院99年度裁全字第568 號所為裁定提起抗告，本院
裁定如下：
    主  文
抗告駁回。
抗告訴訟費用由抗告人負擔。
    理  由
一、本件抗告意旨略以：本件相對人聲請假扣押之債權，與本件
    相對人聲請屏東地方法院99年司執字第6377號強制執行事件
    同一，該強制執行事件既已查封抗告人所有坐落屏東縣春日
    鄉○○段○○段103 地號土地及其上建物112 建號房屋，自
    無日後不能強制執行之虞，本件自無再假扣押之必要。且本
    件抗告人為連帶保證人，需向借款債務人財產執行無效果後
    ，始能向連帶保證人請求。又相對人債權額僅新台幣（下同
    ）203,604 元，上開房地價值超過200 萬元，應提高擔保金
    云云，自應廢棄原裁定云云。
二、按，債權人就金錢請求或得易為金錢請求之請求，欲保全強
    制執行者，得聲請假扣押；假扣押非有日後不能強制執行或
    甚難執行之虞者，不得為之；請求及假扣押之原因應釋明之
    ，前項釋明如有不足，而債權人陳明願供擔保或法院認為適
    當者，法院得定相當之擔保，命供擔保後為假扣押，民事訴
    訟法第522 條第1 項、第523 條第1 項、第526 條第1 、2
    項分別定有明文。經查，本件相對人主張本件抗告人於92年
    9 月10日擔任訴外人葉秀榆之連帶保證人，向台東區中小企
    業銀行股份有限公司（下簡稱台東中小企銀）借款20萬元，
    約定至94年9 月10日止，分24期按月攤還本息，逾期應加付
    違約金，該借款自93年7 月10日起未依約履行，尚欠123,64
    0 元，此借款債務業經台東中小企銀讓與本件相對人，已通
    知本件抗告人，經催告應予償還，均置之不理，恐本件抗告
    人隱匿財產，致日後有不能強制執行之虞，而聲請為假扣押
    ，業據提出授信約定書，債權讓與證明書、放款帳卡資料查
    詢表、公告報紙在卷為證，並陳明願供擔保以代釋明之不足
    ，則原法院依上開規定意旨，酌定債權額之三分之一約數即
    4 萬元為擔保金，裁定准予假扣押，於法並無不合。按連帶
    保證人並無先訴抗辯權，本件抗告人主張相對人應向借款人
    財產執行無效果後，始能向其請求，自非有據，從而據以抗
    辯
    本件相對人不得對之聲請假扣押，且應提高擔保金額云云，
    並無理由。
三、又查，屏東地方法院99年司執字第6377號強制執行事件，係
    台東中小企銀因上開借款債權未獲清償，而就借款人葉秀榆
    （原名葉秀萍）與連帶保證人即本件抗告人借款時所共同簽
    發之本票，聲請本票裁定強制執行，經高雄地方法院於93年
    9 月8 日以93年票字第15975 號民事裁定准予強制執行，經
    讓與本件相對人後，由本件相對人於99年2 月24日聲請屏東
    地方法院以上開強制執行事件於99年3 月11日查封本件抗告
    人所有上開房地，本件抗告人乃於99年4 月7 日以上開本票
    債權已罹於時效消滅為由，對上開強制執行行為聲明異議，
    本件相對人爰聲請延緩執行，並於99年4 月28日對本件抗告
    人提起給付借款之訴訟，業據本院調取屏東地方法院99年司
    執字第6377號強制執行事件查核屬實。查本件假扣押之債權
    固與上開強制執行債權同一，惟上開強制執行事件所依據之
    執行名義為本票裁定，非終局之確定判決，且已經本件抗告
    人於強制執行中為時效之抗辯，並就執行程序聲明異議，本
    件相對人乃對本件抗告人提起給付借款之訴，在此本案訴訟
    確定前，本件相對人聲請本件假扣押裁定，藉以保全本借款
    債權之執行，於法自無不合，本件抗告人據以抗辯稱無假扣
    押之必要，委無可取。
四、綜上，本件原法院裁定准予假扣押，並無不合，抗告人抗告
    指摘原裁定不當，求予廢棄改裁定，為無理由，應予駁回。
據上論結，本件抗告為無理由，依民事訴訟法第495 條之1 第1
項、第449條第1項、第95條、第78條，裁定如主文。
中    華    民    國    99    年    8     月    23    日
                              民事第五庭
                                  審判長法官  蔡明宛
                                  法      官  曾錦昌
                                  法      官  魏式璧
以上正本證明與原本無異。
本件裁定不得抗告。
中    華    民    國    99    年    8     月    24    日
                                  書  記  官  鄔維玲

司法院資訊處製作；財團法人民間司法改革基金會備份。
